【裁判字號】    89,訴,491
【裁判日期】    890804
【裁判案由】    毒品危害防制條例
【裁判全文】
臺灣桃園地方法院刑事判決                          八十九年度訴字第四九一號
    公  訴  人  臺灣桃園地方法院檢察署檢察官
    被      告  甲○○
右列被告因違反毒品危害防制條例案件，經檢察官提起公訴（八十九年度毒偵字第一
八六０號），及移送併辦（臺灣桃園地方法院檢察署八十九年度毒偵字第二六五三號
、八十九年度毒偵字第二０三三號、臺灣宜蘭地方法院檢察署八十九年度毒偵字第五
九七號、八十九年度毒偵字第六七八號），本院判決如左：
    主      文
甲○○連續施用第二級毒品，累犯，處有期徒刑捌月，扣案如附表編號一(1)、四、六
所示之扣案物品均沒收銷毀之，扣案如附表編號二(1)所示之扣案物品沒收之；又連續
施用第一級毒品，累犯，處有期徒刑壹年，扣案如附表編號一(2)、二(2)(3)所示之扣案
物品均沒收銷毀之，扣案如附表編號二(4)所示之扣案物品均沒收之。應執行有期徒刑
壹年陸月，扣案如附表編號一(1)(2)、二(2)(3)、四、六所示之扣案物品均沒收銷毀之，
扣案如附表編號二(1)(4)所示之扣案物品均沒收之。
    事      實
一、甲○○於民國八十五年間，因竊盜案件，經本院判處有期徒刑六月確定，八十五
    年六月十九日開始執行；又因違反麻醉藥品管理條例案件，亦經本院判處有期徒
    刑七月，同年十二月二十一日接續執行，八十六年三月二十六日假釋交付保護管
    束，至同年五月二十六日假釋期滿，以已執行論。其於八十七年八月間因施用第
    二級毒品案件，經本院裁定送觀察、勒戒後，認無繼續施用毒品之傾向，由台灣
    桃園地方法院檢察署檢察官於八十七年九月七日以八十七年度偵字第一二五七八
    號不起訴處分確定。再因施用毒品案件，經本院以八十八年度毒聲字第四八九號
    裁定送觀察、勒戒後，認有施用毒品傾向，並經本院以八十八年度毒聲字第一五
    六七號裁定令入戒治處所施以強制戒治，嗣經本院於八十八年六月二十三日以八
    十八年度毒聲字第三四七一號裁定停止戒治，所餘戒治期間交付保護管束。另台
    灣桃園地方法院檢察署檢察官於八十八年三月三十日並以八十八年度偵字第一五
    七九號提起公訴，經本院於八十八年八月五日以八十八年度易字第八七二號判決
    處有期徒刑五月，其不服該判決提起上訴，經台灣高等法院於八十八年十一月十
    六日以八十八年度上易字第二七七０號判決駁回上訴確定在案。猶不知悔改，於
    前開停止強戒治付保護管束期間，明知安非他命為毒品危害防制條例第二級毒品
    ，不得施用、持有，另自八十八年七月間某日起，基於施用安非他命之概括犯意
    ，在桃園縣桃園市○○路九０四巷二二號等處，以將安非他命置於吸食器內，再
    以火燒烤使安非他命產生煙霧加以吸用之方式，施用安非他命，平均兩至三天施
    用一次，最後一次於八十九年三月十六日在桃園縣八德市公園施用。復明知海洛
    因係毒品危害防制條例所列第一級毒品，不得施用、持有，竟另自八十八年七月
    間某日起基於概括之犯意，在桃園縣桃園市○○路九０四巷二二號等處，以將海
    洛因摻入香菸內或摻美娜水注入注射針筒內，再加以施用之方式，施用海洛因多
    次，平均一天施用一次，最後一次於八十九年三月十六日在桃園縣八德市公園內
    施用。嗣先後於附表所示之時間、地點為警查獲，且分別扣得如附表所示之物。
    並據其供述有施用安非他命及海洛因犯行，始查悉上情。
二、案經桃園縣警察局、桃園縣警察局桃園分局，分別移送、報告台灣桃園地方法院
    檢察署檢察官偵查起訴暨臺灣桃園地方法院檢察署、臺灣宜蘭地方法院檢察署移
    送併辦。
    理      由
一、右揭施用安非他命及海洛因之犯罪事實，業據被告於本院審理中坦承不諱，其施
    用安非他命部分，並有如附表一所示扣案物品足資佐證，且被告先後為警查獲時
    所採尿液，經檢驗結果，均呈甲基安非他命陽性反應，分別有台北縣衛生局八十
    九年一月北縣衛六字第零一八六七號尿液煙毒檢驗成績書、憲兵司令部刑事鑑識
    中心八十九年四月十一日（八九）綱得字第零四六０三號鑑驗通知書、桃園縣衛
    生局八十九年一月二十一日不法藥物尿液檢定書、桃園縣衛生局八十九年二月十
    一日不法藥物尿液檢定書、桃園縣衛生局八十九年三月七日不法藥物尿液檢定書
    、宜蘭縣衛生局八十九年三月二十九日（八九）宜衛六字第四二八八號安非他命
    及尿液檢驗單各一紙附卷可稽，又附表一編號六所示之物品，經檢驗結果係安非
    他命，驗餘淨重四‧三六公克，此有法務部調查局八十九年七月十三日（八九）
    陸（一）字第八九０四八０三二號檢驗通知書附卷可參。又其施用海洛因部分，
    並有如附表二所示之扣案物品足資佐證，且被告先後為警查獲所採之尿液，經檢
    驗結果，呈嗎啡陽性反應，亦有上開憲兵司令部刑事鑑識中心八十九年四月十一
    日（八九）綱得字第零四六０三號鑑驗通知書、桃園縣衛生局八十九年一月二十
    一日不法藥物尿液檢定書、宜蘭縣衛生局八十九年三月二十九日（八九）宜衛六
    字第四二八八號安非他命及尿液檢驗單各一紙附卷可稽。又被告前於八十七年八
    月間因施用第二級毒品案件，經本院裁定送觀察、勒戒後，認無繼續施用毒品之
    傾向，由台灣桃園地方法院檢察署檢察官於八十七年九月七日以八十七年度偵字
    第一二五七八號不起訴處分確定。再因施用毒品案件，經本院以八十八年度毒聲
    字第四八九號裁定送觀察、勒戒後，認有施用毒品傾向，並經本院分別以以八十
    八年度毒聲字第一五六七號裁定令入戒治處所施以強制戒治，嗣經本院於八十八
    年六月二十三日以八十八年度毒聲字第三四七一號裁定停止戒治，所餘戒治期間
    交付保護管束。另台灣桃園地方法院檢察署檢察官於八十八年三月三十日並以八
    十八年度偵字第一五七九號提起公訴，經本院於八十八年八月五日以八十八年度
    易字第八七二號判決處有期徒刑五月，其不服該判決提起上訴，經台灣高等法院
    於八十八年十一月十六日以八十八年度上易字第二七七０號判決駁回上訴確定（
    尚未執行），分別有本院八十八年度易字第八七二號判決書、台灣高等法院八十
    八年度上易字第二七七０號判決書、台灣高等法院被告全國前案紀錄表、台灣高
    等法院檢察署刑案紀錄簡覆表各一份附卷可參，其於五年內三犯毒品危害防制條
    例之罪，洵堪認定。
二、按安非他命、海洛因分別屬於毒品危害防制條例第二條第二項第二款、同條項第
    一款規定之第二級毒品及第一級毒品。核被告施用安非他命之行為，係犯毒品危
    害防制條例第十條第二項之施用第二級毒品罪。被告施用海洛因之行為，則係犯
    毒品危害防制條例第十條第一項之施用第一級毒品罪。被告先後數次施用安非他
    命及海洛因犯行，分別時間緊接，手法相同，而觸犯犯罪構成要件相同之罪名，
    顯係各別基於概括犯意反覆實施，而均為連續犯，均應依刑法連續犯之規定論以
    一罪。又其持有安非他命、海洛因之犯行，各為各該高度之施用行為所吸收，均
    不另論罪。又公訴人僅就被告自其停止強制戒治後不詳時間起，施用安非他命及
    海洛因，分於八十九年一月十五日十三時五十分許及八十九年一月二十五日二十
    一時許為警查獲部分提起公訴，其餘部分未據起訴，惟其餘施用安非他命及海洛
    因未起訴部分與已起訴部分有連續犯裁判上一罪之關係，均為起訴效力所及，本
    院自得併予審究。被告所犯施用第二級毒品及施用第一級毒品二罪，犯意各別，
    行為互異，應分論併罰。查被告於民國八十五年間，因竊盜案件，經本院判處有
    期徒刑六月確定，八十五年六月十九日開始執行；又因違反麻醉藥品管理條例案
    件，亦經本院判處有期徒刑七月，同年十二月二十一日接續執行，八十六年三月
    二十六日假釋交付保護管束，至同年五月二十六日假釋期滿，以已執行論，五年
    內再犯有期徒刑以上之上開二罪，均為累犯，皆應依刑法第四十七條累犯之規定
    ，加重其刑。爰審酌被告前因二次施用毒品，業分別經不起訴處分及本院判決有
    期徒刑五月在案，猶不思悔改，三犯施用毒品犯行，戕害己身，顯無悔改之意及
    犯後坦承犯行等一切情狀，量處如主文所示之刑，並定其應執行刑，以資懲儆。
三、扣案如附表編號一(1)、四、六所示之安非他命及如附表編號一(2)所示之海洛因（
    另案被告施用同時為警查獲），分別屬於第二級、第一級毒品；附表編號二(2)(3)
    所示之扣案物品，均有海洛因殘餘而無法分離；均應依毒品危害防制條例第十八
條第一項前段，宣告沒收銷毀之。扣案如附表編號二(1)(4)所示之扣案物品，為被
    告所有供其犯罪所用之物，應依刑法第三十八條第一項第二款宣告沒收。
據上論斷，應依刑事訴訟法第二百九十九條第一項前段、毒品危害防制條例第十條第
一項、第二項、第十八條第一項前段、刑法第十一條、第五十六條、第四十七條、第
五十一條第五款，判決如主文。
本案經檢察官張春暉到庭執行職務
中      華      民      國    八十九    年      八      月      四      日
                                      臺灣桃園地方法院刑事第五庭
                                          審判長  法  官  范清銘
                                                  法  官  林婷立
                                                  法  官  黃永定
右正本證明與原本無異。
如不服本判決，應於判決送達後十日內向本院提出上訴狀( 應附繕本 )，上訴於
臺灣高等法院。
                                                  書記官  陳月桂
中        華        民        國   八十九   年    八    月     四     日
附錄本案論罪科刑法條全文：
毒品危害防制條例第十條
施用第一級毒品者，處六月以上五年以下有期徒刑。
施用第二級毒品者，處三年以下有期徒刑。
附表：施用安非他命、海洛因之查獲時間、地點及扣案物品
┌──┬──────────┬──────────┬──────────┐
│編號│查  獲  時  間      │查  獲  地  點      │扣  案  物  品      │
├──┼──────────┼──────────┼──────────┤
│ 一 │八十九年一月一日二十│國道三號公路南向一０│(1)安非他命一小包（毛│
│    │時五十四分許        │五公里（新竹香山段）│  重一‧一公克）    │
│    │                    │                    │(2)海洛因二小包（毛重│
│    │                    │                    │  合計一公克）      │
│    │                    │                    │                    │
├──┼──────────┼──────────┼──────────┼
│ 二 │八十九年一月十五日十│在桃園縣桃園市○○路│(1)安非他命吸食器一組│
│    │二時五十分許        │九０四巷二二號其租屋│(2)海洛因分裝袋（內含│
│    │                    │處                  │  殘餘微量）二個    │
│    │                    │                    │(3)研磨器（內含殘餘海│
│    │                    │                    │  洛因）一組        │
│    │                    │                    │(4)注射針筒（已使用過│
│    │                    │                    │  ）五支            │
├──┼──────────┼──────────┼──────────┤
│ 三 │八十九年一月二十八日│台北縣三峽鎮○○路二│                    │
│    │二十一時許          │六一號前            │                    │
├──┼──────────┼──────────┼──────────┤
│ 四 │八十九年二月二十六日│桃園縣八德市○○街四│安非他命一小包（毛重│
│    │一時五十分許        │二六巷十號前        │０‧六公克）        │
│    │                    │                    │                    │
├──┼──────────┼──────────┼──────────┤
│ 五 │八十九年三月十八日四│宜蘭縣頭城鎮○○○路│                    │
│    │時四十分許        │檢點                │                    │
│    │                    │                    │                    │
├──┼──────────┼──────────┼──────────┤
│ 六 │八十九年三月十八日四│宜蘭縣頭城鎮○○○路│安非他命（毛重五公克│
│    │時四十分許          │檢點                │）                  │
│    │                    │                    │                    │
└──┴──────────┴──────────┴──────────┘


司法院資訊處製作；財團法人民間司法改革基金會備份。
